【裁判字號】    92,易,396
【裁判日期】    920808
【裁判案由】    違反商標法
【裁判全文】
臺灣彰化地方法院刑事判決                          九十二年度易字第三九六號
    公  訴  人  臺灣彰化地方法院檢察署檢察官
    被      告  卯○○
    選任辯護人  朱元宏律師
                蘇哲科律師
                盧永和律師
右列被告因違反商標法案件，經檢察官提起公訴 (九十一年度偵字第九一０號)，本
院判決如左：
    主  文
卯○○連續明知為於同一商品，使用相同於他人註冊商標之圖樣商品而販賣，累犯，
處有期徒刑陸月，如易科罰金，以參佰元折算壹日。
扣案之仿冒勞力士手錶肆只、錶帶貳條均沒收。
    事  實
一、卯○○以在夜市擺攤販賣手錶為業，其前有二次販賣仿冒之勞力士等廠牌手錶之
    犯罪記錄，最近一次於民國八十九年間，因販賣使用勞力士等廠牌商標之手錶而
    違反商標法，經臺灣臺中地方法院以八十九年度易字第三００九號判決判處有期
    徒刑四月確定，於八十九年十一月十五日易科罰金執行完畢，惟其仍不知悔改。
    其明知ＲＯＬＥＸ圖樣係瑞士勞力士錶廠向我國經濟部中央標準局註冊使用於鐘
    錶類商品之商標，竟基於販賣仿冒勞力士牌手錶之概括犯意，於不詳時、地，向
    不詳人士販入使用上開商標之仿冒手錶數只（起訴書載為五只）及仿冒錶帶二條
    等物，並於九十年六月中旬，經友人乙○○之介紹，攜帶上開仿冒勞力士牌手錶
    數個至彰化縣秀水鄉安東村安東巷十二號庚○○住處，分別以四萬八千元及一萬
    元之代價，販賣金色及銀色之仿冒勞力士牌手錶各一只與亦明知為仿冒品之庚○○及子○○。嗣因庚○○發覺其購入之手錶有滲水等瑕疵，心生不滿，於九十年
    十二月三十日二十四時許，夥同友人寅○○、甲○○、戊○○三人（以上三人另
    案經檢察官提起公訴）以買錶為由，將卯○○誘至彰化縣線東路「馬場大亨ＫＴ
    Ｖ」附近，欲強逼卯○○退款，因卯○○拒不退款，庚○○遂與寅○○強行取走
    卯○○當時攜至現場之手錶二盒及手提袋一個得手，然因卯○○報警處理，庚○○二人始將所強取之手錶放在路旁，並通知卯○○前去取回；後因庚○○、寅○○二人為警查緝，庚○○到案提供類似其向卯○○所購得之仿冒手錶一只（經查
    該只手錶並非庚○○向卯○○所買，而係庚○○向案外人辛○○所借），經警向
    卯○○查證，卯○○乃於九十一年一月四日，在其臺中市○○路○段一三五號八
    樓之十住處前主動提出仿冒勞力士牌手錶四只及仿冒勞力士牌錶帶二條，因而查
    獲。
二、案經彰化縣警察局移送臺灣彰化地方法院檢察署檢察官偵查起訴。
    理  由
一、訊據被告卯○○固不否認確曾透過乙○○之介紹，於九十年六月中旬，攜帶手錶
    至庚○○住處供庚○○選購之事實，惟其矢口否認有何違反商標法之犯行，辯稱
    ：當時乙○○告知庚○○欲購買仿冒之勞力士牌手錶，伊稱有比仿冒之勞力士牌
    手錶更好的手錶，經乙○○同意，伊遂駕車攜帶十餘支羅保錶及愛琴錶至彰化縣
    彰水路政德工商對面，與乙○○及庚○○見面，三人又同至庚○○住處，由其選
    購，因庚○○欲購買仿冒之勞力士牌手錶，故並未成交，當時子○○並未在場，
    更未向其買錶；而扣案之仿冒勞力士牌手錶四只及仿冒錶帶二條，均係顧客交伊
    送修，非伊所販入，且當時係伊主動交給員警的；又庚○○所出具之手錶，係案
    外人辛○○所有，並非庚○○向伊所買，若庚○○有向伊買錶，為何要向他人借
    錶來混充；另子○○雖證說有向伊買錶，但其係無法提出所買之錶以供查證，是
    證人所證，均乏佐證云云。
二、惟查：被告右揭販賣仿冒勞力士手錶之犯罪事實，業據證人庚○○、乙○○、寅
    ○○、子○○到庭結證詳細，且互核其等所述買錶之過程均大致相符，復有經濟
    部中央標準局商標註冊證影本一紙、仿冒手錶、錶帶照片三幀附卷及仿冒勞力士
    牌手錶四只及錶帶二條扣案可資佐證；而扣案之勞力士牌手錶五只（含庚○○所
    出具、其向辛○○所借之手錶一只）及錶帶二條，經送瑞士鐘錶同業公會臺灣聯
    絡處主任丑○○鑑定結果，確係品質粗劣之仿冒品無誤，有鑑定證明一紙附卷可
    稽。
三、被告雖否認有販賣仿冒勞力士手錶之犯行，並以前揭情詞置辯，然被告確有販賣
    仿冒之勞力士牌手錶與庚○○與子○○之事實，除據庚○○、子○○等人證述如
    前外，另被告於九十年十二月三十日為庚○○假借買錶誘出時，其所帶之錶中，
    確有部分係屬勞力士牌之手錶無誤，此亦據證人即當時受理被告報案、協助被告
    取回被庚○○等人強走之手錶之員警壬○○到庭結證明確（見本院九十二年五月
    十五日筆錄），而當時在場之證人戊○○亦結證當時被告確有帶勞力士牌之手錶
    到線東路讓其等選購，則若被告未有販賣仿冒勞力士手錶之行為，為何其帶仿冒
    之勞力士手錶前去赴約？被告就此雖否認其詞，然證人壬○○當時係受理被告報
    案之員警，其與被告並不相識，且本案後係由彰化縣警察局接辦，壬○○並未參
    與後續案情之偵辦，其當不致無端陷害被告；而被告雖以庚○○與子○○均未能
    提出其等向伊所買之錶以供查證，自不能單憑其二人之指證而認定其有販賣仿冒
    手錶之事實置辯，然本院就此訊問庚○○、子○○，庚○○證說其向被告所買之
    錶已壞掉而迭失，子○○則證說其手錶已轉送其弟癸○○，本院就此再傳訊證人
    癸○○，其證說：伊兄子○○確曾於九十年間，於其母住院時，贈與一只手錶與
    伊，但伊對手錶沒概念，故未注意所贈手錶之廠牌，且所贈之手錶亦已壞掉而迭
    失等語，足見子○○當時卻有買錶贈與其弟之事實，亦足徵被告所賣之仿冒手錶
    品質之劣質，自不能因庚○○二人無法提出已壞之手錶即推認其等並未曾向被告
    購買手錶，而證人庚○○向他人借錶交與員警，使員警誤以為其向被告所買之手
    錶即係所提出之手錶，固有可議，但其後業已誠實證說係因其所買之手錶已壞掉
    ，故向辛○○借錶交給警察，目的是在說明其買的手錶與交給警察之手錶類似，
    則以庚○○向被告買錶時尚有前述證人在場，且證人子○○當時亦有向被告買錶
    等情以觀，證人庚○○當時應確有向被告買錶應為事實，自不能因其事後提出一
    只借來之手錶來混充，而推翻前述證人之所證；又扣案之另四只手錶與二條錶帶
    ，固係員警向被告查證時，由被告自行交與員警，此經本院傳訊證人即員警己○○、丁○○、丙○○結證無誤，然僅以證物是否為被告自己提出，仍不足以認定
    該等證物必屬清白，猶應進一步探索被告持有該等仿冒品之目的，而被告就此雖
    進一步辯說，該手錶及錶帶，均係顧客交與伊送修云云，然本院訊之被告究係何
    人送修，其對於所謂送修顧客之姓名與聯絡方式，卻均推說並不知曉，亦未留存
    單據以為憑據，則其所辯送修之詞，已有空口之嫌，而被告自承其本人並無修復
    手錶之能力，尚須轉送他人修理等語，則以被告僅係在夜市擺攤販賣手錶之情況
    ，怎會有所謂顧客託其修理手錶，若要送修，大可直接將手錶送至一般鐘錶行修
    理，實無委託在夜市擺攤賣錶之被告轉送之可能，是其此之所辯已違常情，況本
    院當庭勘驗扣案之手錶，發現其中有部分係屬機械錶，亦即須戴在手上，錶即會
    自行運轉，而其中一只咖啡色皮質錶帶之手錶，經當庭測試後，仍運轉自如，本
    院就此亦即當庭提示與被告檢視，是被告辯說該等手錶均係損壞之手錶，並非真
    實，則被告若無販賣仿冒勞力士錶之情形，為何其住處仍藏有四只仿冒勞力士錶
    及二條錶帶，亦非正常，參以被告前於八十八年及八十九年間，曾因販賣仿冒之
    勞力士手錶為警查獲，並獲判徒刑確定而執行完畢，顯見其對仿冒之勞力士手錶
    實有進貨與銷貨之管道，更足為證人庚○○、子○○有關其等確有向被告買入仿
    冒勞力士手錶等證詞之進一步佐證。是被告前開所辯，顯係為己卸責之詞，要難
    採信。而被告於偵查中雖提出其向一心鐘錶行訂貨單影本三十六張以求證明其所
    進之手錶均係正廠之手錶等等，然此僅能證實被告另有向一心鐘錶行進貨，尚不
    足以因此而證明被告並未另有販售仿冒之勞力士牌手錶；至被告於偵查中另提出
    一份來歷不明之錄音譯文，據被告所述，內容為庚○○、乙○○及庚○○之女友
    王秋菊與其本人及女友之對話，庚○○等人之目的係為與其協商，以求使其雙方
    均能脫罪等語，然此錄音譯文來歷不明，又屬法庭外之陳述，難認有證據能力，
    縱其所述內容為真，則若被告當時確無販賣仿冒品，庚○○等人當無與其協商、
    共謀脫罪之必要，是此部分，仍不足以採為有利於被告之認定。綜上論述，本件
    被告之犯行實堪以認定，應依法予以論科。
四、核被告卯○○所為，係犯商標法第六十三條之販賣仿冒商標商品罪。其先後販賣
    仿冒之勞力士牌手錶與庚○○與子○○，時間緊接，所犯構成要件相同，顯係基
    於概括之犯意反覆為之，應依連續犯之規定論以一罪，並依法加重其刑；公訴人
    雖未及就被告販賣仿冒勞力士牌手錶與子○○之部分予以起訴，然此部分與起訴
    有罪部分有連續犯之裁判上一罪關係，本院自應併予審判。又被告前於八十九年
    間，因違反商標法案件，經臺灣臺中地方法院以八十九年度易字第三００九號判
    決判處有期徒刑四月確定，於八十九年十一月十五日易科罰金執行完畢，此有彰
    化地方法院檢察署被告之前案資料查註紀錄表在卷可查，其於有期徒刑執行完畢
    後五年內再犯本件有期徒刑以上之罪，為累犯，應依法遞加其刑。爰審酌被告犯
    罪之動機、目的、方法、手段、所得利益、所生危害，其前已因販賣仿冒之勞力
    士牌等手錶被查獲，而經法院判處徒刑確定並已執行完畢，卻仍不知警惕，再次
    被查獲有販賣勞力士牌手錶之事實，其貪圖暴利之心態與做法均值非議，且其犯
    後未能坦認犯行，態度不佳等一切情狀，量處如主文所示之刑，併諭依易科罰金
    之折算標準，以示懲儆。扣案之仿冒勞力士牌手錶四只及仿冒勞力士牌錶帶二條
    ，均係被告販賣之商品，應併依法宣告沒收；而另一只庚○○所提出之手錶並非
    被告所有，而係庚○○向辛○○所借，此據庚○○、乙○○、辛○○證述在卷，
    而該只手錶又非屬違禁物，無從併予宣告沒收，附此敘明。
五、據上論斷，應依刑事訴訟法第二百九十九條第一項前段、商標法第六十三條、第
    六十四條、刑法第十一條前段、第五十六條、第四十一條第一項前段、第四十七
    、罰金罰鍰提高標準條例第二條判決如主文。
本案經檢察官孫沛琦到庭執行職務。
中      華      民      國      九十二      年      八      月    八    日
                                臺灣彰化地方法院刑事第一庭
                                    法      官  葛  永  輝
右正本證明與原本無異。
如不服本判決，應於判決送達後十日內向本院提出上訴狀( 須附繕本 )。
告訴人或被害人對於判決如有不服具備理由請求檢察官上訴者，其上訴期間之計算係
以檢察官收受判決正本之日期為準。
                   法院書記官  施  惠  卿
中      華      民      國      九十二      年      八      月  十一    日
商標法第六十三條
明知為前條商品而販賣、意圖販賣而陳列、輸出或輸入者，處一年以下有期徒刑、拘
役或科或併科新台幣五萬元以下罰金。


司法院資訊處製作；財團法人民間司法改革基金會備份。
